【裁判字號】    96,上訴,1638
【裁判日期】    970219
【裁判案由】    毒品危害防制條例
【裁判全文】
臺灣高等法院刑事判決                96年度上訴字第1638號
上  訴  人
即  被  告  乙○○
選任辯護人  陳祥彬律師
上列上訴人即被告因違反毒品危害防制條例案件，不服臺灣板橋
地方法院九十五年度訴字第三０九四號，中華民國九十六年二月
十三日第一審判決（起訴案號：臺灣板橋地方法院檢察署九十五
年度少連偵字第一二０號），提起上訴，本院判決如下：
    主  文
原判決撤銷。
乙○○販賣第二級毒品，未遂，處有期徒刑參年捌月；扣案之第
二級毒品大麻（合計淨重壹拾伍點壹公克）沒收銷燬之，包裹
第二級毒品大麻之透明塑膠袋貳個均沒收。
    事  實
一、乙○○明知「大麻」係毒品危害防制條例第二條第二項第二
    款所列管之第二級毒品，不得販賣、持有。詎竟意圖營利，
    基於販賣第二級毒品大麻之犯意，於民國九十五年七月一日
    十六時許，在坐落臺北縣土城市○○路○段一三三號二樓之
    住處內，利用電腦設備連接網際網路登入「北部人聊天室－
    ＵＴ網際空間－聊天室」網站，以「賣花的女孩」為暱稱，
    藉「賣花」二字向該聊天室內之不特定人傳達其販賣第二級
    毒品「大麻」之訊息。嗣綽號甲○○○○之警方線民羅００
    （年籍資料詳卷，下稱大目仔）以「青島啤酒」之暱稱上網
    聊天，見上開「賣花」之匿稱，判斷此係毒販間對毒品大麻
    之交易暗語，遂詢問乙○○：「賣什麼花？」，乙○○答稱
    ：「賣大麻花！」後，甲○○○○立即與臺北市政府警察局
    中正第一分局警員丙○○聯絡，在丙○○之指示下，甲○○○○續以「青島啤酒」之暱稱與乙○○交談，並佯稱：欲購
    買第二級毒品大麻等語，乙○○即向丙○○表示：其販賣之
    大麻單價為每公克新臺幣（下同）二千三百元或二盎司三萬
    八千元、品質好、可調貨、預留、附贈一粒眠等語，並約定
    下次交易時間為同月五日，且留下乙○○所有之00000
    00000行動電話門號供雙方交易聯絡之用。嗣乙○○與
    甲○○○○在警員丙○○之監控下，經多次電話聯絡，最後
    雙方議定以四萬元之代價購買二十公克之大麻，並更改交易
    時間為同年七月二十一日下午十九時三十分，交貨地點在臺
    北縣土城市○○路、中央路口「海霸王餐廳」前。其間，乙○○透過姓名年籍不詳綽號「小楊」之成年男子介紹向少年
    黃００（七十八年四月三日生，行為時未滿十八歲，真實姓
    名年籍詳卷，另案由臺灣板橋地方法院少年法庭審理中）以
    二萬四千元之代價購買大麻二十公克，約定於同年七月二十
    一日十九時三十分，先行在臺北縣土城市「海霸王餐廳」前
    貨，並待乙○○向甲○○○○收取販賣所得之四萬元價金後
    ，再給付二萬四千元予少年黃００，乙○○則可從中得利一
    萬六千元。嗣於同年七月二十一日十九時三十分許，乙○○
    在上址「海霸王餐廳」前，自少年黃００處取得毒品大麻後
    ，囑請少年黃００在附近等候；旋經警員丙○○陪同甲○○○○依約前往上開地點與乙○○見面，並取得交易毒品大麻
    後，當場表明身分，逮捕乙○○，致乙○○販賣毒品之行為
    未能得逞，並扣得乙○○所販賣之第二級毒品大麻二包（扣
    案合計淨重十五．七公克，經取樣０．三九公克檢驗用罄，
    驗餘合計淨重十五．三一公克，空包裝袋二個合計一．七六
    公克）。
二、案經臺北市政府警察局中正第一分局移送臺灣板橋地方法院
    檢察署檢察官偵查起訴。
    理  由
壹、程序部分
一、辯護人辯護意旨以：被告乙○○在九十五年七月二十一日十
    九時二十五分前，並未持有任何大麻，係化名「青島啤酒」
    之線民自同月一日與被告在網路聊天室接觸後，一再以各種
    方式引誘被告，謊稱其為現役軍人，因軍中施用毒品不便，
    要求被告販賣大麻二十公克，供其與軍中同袍攙入香煙使用
    ，被告因經濟狀況不佳，積欠債務，且須獨力扶養與前夫所
    生六歲之子，當時又懷有二個月身孕，乃在「青島啤酒」再
    三誘惑下，鋌而走險。實則，被告在同年七月二十一日交易
    前數日，曾向「青島啤酒」電告拿不到東西，無法交易，但
    因「青島啤酒」一再要約，被告才在同年七月二十一日接到
    少年黃００可提供大麻之訊息，並與「青島啤酒」聯繫交易
    ，是被告販賣毒品之犯意，純係受警察實施陷害教唆所致，
    況被告在此之前從未有任何販賣毒品之行為，亦可證明。故
    本件員警實施之調查程序違背憲法第八條、大法官釋字第三
    八四、五八二號、刑事訴訟法第一百五十八條之四之規定，
    起訴書所列證據清單中之各項證據，均無證據能力云云。
二、本院查，「陷害教唆」係指行為人原不具犯罪之故意，純因
    他人之設計教唆，始萌生犯意，進而實施犯罪構成要件之行
    為者而言。其如由司法警察主導進行，因係司法警察以引誘
    或教唆犯罪之不正當手段，使原無犯罪故意之人因此萌生犯
    意而實施犯罪，再進而蒐集其犯罪之證據或予以逮捕偵辦；
    縱其目的係在於查緝犯罪，然其手段如顯然違反人權之保障
    ，且逾越偵查犯罪之必要程度，則所取得之證據資料，是否
    具證據能力，即應詳加研求（最高法院九十五年度臺上字第
    七一三九號判決要旨參照）。若認定警方以陷害教唆之方式
    取得證據，該證據是否有證據能力，仍應依法斟酌之，亦即
    可參酌刑事訴訟法第一百五十八條之四：「除法律另有規定
    外，實施刑事訴訟程序之公務員因違背法定程序取得之證據
    ，其有無證據能力之認定，應審酌人權保障及公共利益之均
    衡維護」之意旨，為求得人權保障及公共利益之均衡維護，
    於實施刑事訴訟程序之公務員因違背法定程序取得證據之情
    形，俾因個案之型態、情節、方法均有所差異，於個案權衡
    時，法院允宜斟酌：違背法定程序之情節，違背法定程序時
    之主觀意圖，侵害犯罪嫌疑人或被告權益之種類及輕重，犯
    罪所生之危險或實害，禁止使用證據對於預防將來違法取得
    證據之效果，偵審人員如依法定程序有無發現該證據之必然
    性，證據取得之違法對被告訴訟上防禦不利益之程度等各種
    情形，以為認定證據能力有無之標準，俾能兼顧理論與實際
    ，而因應需要（九十五年度臺上字第七一六二號判決要旨參
    照）。另按刑事偵查技術上所謂之「釣魚偵查」，係指對於
    原已犯罪或具有犯罪故意之人，以設計引誘之方式，使其暴
    露犯罪事證，而加以逮捕或偵辦而言，此純屬偵查犯罪技巧
    之範疇，並未違反憲法對於基本人權之保障，且於公共利益
    之維護有其必要性存在，故依「釣魚」方式所蒐集之證據資
    料，原則上非無證據能力（最高法院九十三年度臺上字第一
    九三九號判決要旨參照），核先敘明。
三、被告乙○○於九十五年七月一日某時，以「賣花的女孩」為
    暱稱，登入「北部人聊天室－ＵＴ網際空間－聊天室」網站
    ，嗣經線民甲○○○○及警員丙○○依據辦案之經驗判斷，
    「花」字為第二級毒品「大麻」之常見代稱，故懷疑被告有
    販賣第二級毒品大麻等情形，而甲○○○○以「青島啤酒」
    之暱稱與被告交談時，詢問被告：「賣什麼花？」，被告答
    稱：「賣大麻花！」後，甲○○○○立即與臺北市政府警察
    局中正第一分局警員丙○○聯絡，在警員丙○○之指示下，
    甲○○○○續以「青島啤酒」之暱稱與乙○○交談，並佯稱
    欲購買第二級毒品大麻，用以確定被告有無販賣毒品之真意
    ；果被告即向甲○○○○表示其販賣之大麻單價、品質、可
    調貨預留、附贈一粒眠及交易時間等販賣第二級毒品大麻之
    意思，且留下被告所有之0000000000行動電話門
    號，供交易聯絡之用，業據證人丙○○、甲○○○○於本院
    審理中證述明確（見本院卷第七十頁至第七十三頁反面），
    及「北部人聊天室－ＵＴ網際空間－聊天室」網站聊天室九
    十五年七月一日畫面資料（見偵查卷第三十九頁至第四十四
    頁）在卷可證，堪信為真。而被告在警詢中，亦供承：「因
    為我目前懷孕二個月沒有收入，經濟狀況不好很缺錢，所以
    才會上網在聊天室向不特定的人兜售大麻，但是當時我身上
    都還沒有大麻，只是先問問如果有人要買的話，我再去向人
    借來轉賣給買家，然後在聊天室中我有跟一個暱稱叫【青島
    啤酒】的人聊天，我有跟他兜售大麻……」（見偵查卷第十
    頁），是被告於九十五年七月一日以「賣花的女孩」名義上
    網之初，即具有販賣第二級毒品大麻予不特定人之意思。且
    依其所留言之內容觀之，更有答應調貨、預留第二級毒品大
    麻之積極表示，此均非因甲○○○○挑起被告之犯意，至為
    明顯。
四、至被告之辯護人另辯稱：自該日第一次在聊天室交談起至實
    際交貨日即同月二十一日止，被告因無法調足大麻二十公克
    或對方因公無法赴約完成交易，交易幾經取消，在取消後被
    告已無販賣之犯意，而係警方再度邀約，被告始起意販賣，
    仍屬「陷害教唆」云云。惟證人甲○○○○於本院審理中已
    證稱，雙方始終保持聯絡，第一次時間交易取消，係被告表
    示二人未曾見過面，會害怕，期間未曾說過調不到貨等語，
    顯見被告延期交易，並非打消販賣毒品之意思，而係因不識
    對方身分，有所疑慮而已。而同月二十一日被告接獲少年黃
    ００之通知可提供大麻二十公克後，隨即通知甲○○○○赴
    約交易之行為，亦見被告並未因無法及時調取大麻而打消販
    賣之意思。至被告在此之前雖無任何販賣毒品之前科，此有
    本院被告前案紀錄表附卷可佐，然亦無法認定被告遭員警實
    施「陷害教唆」之事實存在。縱於聯繫交易時間之過程中，
    線民甲○○○○曾得丙○○之授意，使用丙○○之警用電話
    與被告聯絡，實則，此誘捕行為僅係讓被告之犯行「提前」
    浮現，並非藉以惹起被告原不存在之犯意。核其所為尚與所
    謂「陷害教唆」之概念有間，是辯護人此部分辯護意旨容有
    誤會。
五、綜上所述，本案由員警丙○○利用線民甲○○○○進行逮捕
    、偵辦之過程，並未逾越偵查技巧之範疇，且具維護國民健
    康與社會秩序等公共利益之必要性，核於法無違，依此所取
    得之下列引用之各該證據資料，不能謂無證據能力。
貳、實體部分：
一、訊據上訴人即被告乙○○固坦承於上開時地，以網路聊天室
    聊天對話及行動電話聯絡之方式，與甲○○○○談妥大麻二
    十公克代價四萬元，並相約交易時地，及向少年黃００以二
    萬四千元購買大麻二十公克之事實不諱，但矢口否認有被訴
    販賣毒品之犯行，辯稱：伊於九十五年七月一日上網不是有
    心販賣，「賣花的女孩」只是網路上用的名字，一個自稱「
    青島啤酒」的人來問我，是賣花的嗎，當時是因為很需要現
    金，有小孩要帶，那時還懷孕，需要生活費，才會去作這種
    事云云。辯護人則為被告辯稱：本件係「陷害教唆」，被告
    本無犯販賣毒品之犯意；又依一般毒品偵查流程，警方既已
    獲得被告使用手機之號碼，通常會進行通信監察，實施監聽
    ，如被告確有販賣大麻之犯行，當不止此一件而已，而警方
    亦不會僅查獲被告持有相當於依約擬進行交易數量之大麻；
    且販毒之人，理應主動、隨時待命與對方聯繫，豈有買方多
    次主動聯絡被告之理；又警方所提供聊天室畫面並非全部而
    是擷取部分，無法認定為被告九十五年七月一日交談之全部
    內容，不足以認定被告在網路聊天室交談之際即有販賣毒品
    之意圖，被告應為無罪云云。
二、本院查：
(一)被告於九十五年七月一日十六時許，以「賣花的女孩」暱稱
    登入「北部人聊天室－ＵＴ網際空間－聊天室」網站時，警
    方之線民甲○○○○認為疑似販賣大麻，以「青島啤酒」暱
    稱與之交談，被告於該聊天室對話內容如下：「嗯嗯，而且
    我賣的超便宜！別人一克還賣三千賣的嚇嚇叫咧」、「呃！
    你有確定的話我這幾天幫你留，你大約要幾克」、「二萬五
    千嗎？我看看能算你多少量」、「呵呵，我會啦，不用你說
    ！我賣的比別人便宜很多，而且東西很正」、「確定二萬五
    千嗎，那我要先幫你調貨，免得又缺臨時很難拿」、「這批
    可以賣你單克二千三百元，但不保證他下批不會漲價，所以
    你先確定好，我才能最低價錢算給你」、「我叫桃子，和我
    拿東西你大可放心啦，不能便宜我也會東西給多點，生意要
    長久又不是只做一次」、「賣花的愈來愈少了！風險大又難
    進貨！幾乎沒人要賣全跑去賣褲子了」、「是啊！我告訴他
    我要這批，別的我沒試過我不要！」、「一粒眠你們有玩嗎
    ？我到時送你們一些當見面禮」、「二盎司三萬八千元！Ｏ
    Ｋ的話，我等下去把東西拿回來五號再交易」等語（見偵查
    卷第三十九頁至第四十四頁），均足以彰顯被告原即具販賣
    第二級毒品之犯意，僅是當時尚未有達交易數量之大麻，遂
    留下0000000000行動電話門號供日後聯繫實際交
    易日期；況被告於警詢、偵查中供稱，因為身體不好，需錢
    恐急，積欠銀行卡債、錢莊債務，又加上懷孕無法上班，又
    有孩子要養，想賺外快，才幫忙借調大麻，這樣比被錢莊追
    的好（見偵查卷第十一頁、第五十七頁），核與證人丙○○
    、甲○○○○於本院審理中結證綦詳（見本院卷第七十頁至
    第七十三頁反面）；而證人甲○○○○更明確證稱：聊天時
    看到螢幕上有賣花得女孩，我問她賣什麼花，字幕上出現大
    麻花，是以密語功能聊天，因為一面聊天，一面與郭警員聯
    絡，所以有部分之內容沒有列印下來，當時郭警員不在現場
    ，但以後電話聯絡時，郭警員大部分在旁邊，所使用之電話
    亦為郭警員提供等語（見本院卷第七十頁反面），此外，復
    有「北部人聊天室－ＵＴ網際空間－聊天室」網站聊天室九
    十五年七月一日畫面資料在卷可考。被告以「賣花的女孩」
    為暱稱，且與「青島啤酒」在網路聊天室交談過程中，對於
    交易價格、數量、品質均揭露無遺，甚至談到因為「賣花」
    風險過大，市場上很難達成交易，許多人改販賣第三級毒品
    愷他命（俗稱褲子），比對被告於警詢、偵查中供述、甲○○○○、丙○○之證詞及聊天室畫面可知，被告自九十五年
    七月一日起即有販賣第二級毒品大麻之意圖，至為灼然。
(二)被告自九十五年七月一日於網路聊天室與暱稱「青島啤酒」
    之甲○○○○達成販賣第二級大麻之交易後，因手上無約定
    數量之大麻，留下0000000000行動電話門號以供
    日後聯絡，並於同年月二十一日向少年黃００以二萬四千元
    購買約二十克之大麻，約定同年日十九時三十分前在臺北縣
    土城市○○路、中央路口「海霸王」前交易，被告再與甲○○○○相約於同日十九時三十分許在上址交易，而為警方當
    場查獲，此業經證人丙○○、甲○○○○於本院審理中證述
    一致，並與少年黃００於偵查中之證述相符，且有被告所使
    用之0000000000行動電話號碼於九十五年七月一
    日至同月二十一日之雙向通聯紀錄在卷可稽；另有大麻二包
    （驗餘合計淨重十五．三一公克）扣案可供佐證。又扣案之
    大麻煙草二包，經檢察官送請法務部調查局鑑定，確含第二
    級第二十四項毒品大麻成分，合計淨重十五．三一公克，有
    該局九十五年八月二十九日調科壹字第０九五二三００六八
    九０號鑑定書一紙可證，是被告確實著手販賣第二級毒品大
    麻無誤。然承前所述，員警「釣魚偵查」技巧偵辦本案，其
    所逮捕之販賣毒品者，原本即具有販賣之犯意，不過因警員
    之教唆而彰顯其犯行，自無何陷害可言，不能援引「陷害教
    唆」求予免責，然其犯罪行為因購買者並無購買真意，事實
    上不能真正完成買賣，因此販賣者已著手交付毒品行為時，
    即應論以販賣未遂罪（最高法院八十九年度臺上字第三四三
    四號判決、九十一年度臺上字第三四四三號判決要旨參照）
    。故員警丙○○利用之線民甲○○○○原無購買之真意，且
    被告交付大麻後，員警丙○○即表明身分，逮捕被告，致販
    賣未能得逞，所為應僅止於販賣第二級毒品之未遂犯。
(三)又辯護人質疑警方所提供之網路聊天室聊天畫面，並非全部
    交談之過程，無法呈現被告與甲○○○○對談當時之全貌，
    無法根據警方所提供片段之聊天畫面，認定被告有販賣毒品
    之主觀意圖云云。惟查：該聊天室登入之人數頗多，在多人
    同時或先後對話，造成網頁更新、跳動次數頻繁之客觀情形
    下，要求員警須複製、存取並列印所有與被告對話之內容，
    實過於強求，且徒增實務辦案之困難度及程序上之勞煩。且
    原審已去函「集景網路科技有限公司」，仍未能取獲完整之
    對話紀錄（見原審卷第七十四頁），然依據警方所提出之聊
    天室資料，及證人甲○○○○於本院之證詞，已足認定被告
    確有販賣第二級毒品之意圖，縱無當日全部交談內容，亦不
    影響被告之罪責。
(四)至被告於原審審判期日辯稱：不只是伊在電腦前面，伊在掛
    網，可能是伊同事有過去玩，網路聊天室對話內容不是伊寫
    的，伊不可能會知道價錢云云（見原審卷第一一九頁至第一
    二０頁）。惟被告於警詢、偵查及原審準備程序中均坦承以
    「賣花的女孩」為暱稱，在「北部人聊天室」與自稱「青島
    啤酒」之人交談，其於歷次警詢、偵查及準備程序中之訊問
    ，亦均未指出係由他人在網路上代為交談，果有如被告所辯
    之事實存在，攸關被告犯行之認定，影響至為重大，自應即
    時提出，豈有反其道而行於審判程序中始供出之理？被告僅
    虛言空指係他人擅打該聊天內容，然並無證據以實其說，是
    其所辯，顯屬臨訟卸責之詞，委無可採。復自被告與甲○○○○通聯紀錄（見原審卷第四十六頁至第六十七頁）以觀，
    自九十五年七月六日起至同月二十一日止，非僅甲○○○○
    主動向被告發話，亦見被告向甲○○○○發話及傳簡訊，而
    網路聊天室所留行動電話亦為乙○○所使用，足見與甲○○○○交易第二級毒品之人確為被告，其嗣後改稱之詞，僅係
    卸責之脫詞，不足採信，益見被告對自身之犯行毫無反悔、
    檢討之意。
(五)綜上所述，被告以上所辯各節顯屬事後卸責之詞，不足採信
    。本案事證明確，被告販賣第二級毒品大麻之犯行事證明確
    ，堪予認定，應予依法論科。
三、核被告所為，係犯毒品危害防制條例第四條第二項、第六項
    之販賣第二級毒品未遂罪。被告販賣前持有第二級毒品之低
    度行為應為販賣未遂之高度行為所吸收，不另論罪。被告已
    著手於販賣第二級毒品犯罪行為之實行而不遂，為未遂犯，
    應依刑法第二十五條第二項規定，減輕其刑。又兒童及少年
    福利法第七十條第一項規定：「成年人教唆、幫助或利用兒
    童及少年犯罪或與之共同實施犯罪或故意對其犯罪者，加重
    其刑至二分之一。但各該罪就被害人係兒童及少年已定有特
    別處罰規定者，不在此限」，本件被告係透過友人「小楊」
    向少年黃００購買大麻二十公克，既未對少年黃００教唆、
    幫助或利用其犯罪，亦未與之有共同販賣毒品之犯意聯絡與
    行為分擔，業經少年黃００在偵查中證述綦詳（見偵卷第七
    十三頁、第七十四頁），核與被告供述相符，應為信實，難
    認有本條加重規定之適用，檢察官起訴請求依該條規定加重
    其刑至二分之一，容有誤會，附此敘明。
四、原審認事證明確而予以論罪科，固非無據，但：（一）本件
    實際上網與被告洽談毒品交易之「青島啤酒」，係受員警丙○○指示之線民甲○○○○，原判決認係丙○○，其認定事
    實有誤：（二）刑法第五十九條規定：犯罪之情狀顯可憫恕
    ，認科以最低度刑仍嫌過重者，得酌量減輕其刑，係指犯罪
    之情狀，在客觀上足以引起一般同情，認為即使宣告法定最
    低度刑期猶嫌過重者，始有其適用。原判決認被告因積欠銀
    行卡債、錢莊債務，懷有身孕無法繼續上班賺錢，無力撫養
    未成年之幼子，苦無經濟來源，因而鋌而走險販賣第二級毒
    品，且販賣毒品之數量非鉅、情節尚非嚴重，若量以法定最
    低之刑，猶嫌過重，依刑法第五十九條規定遞減輕其刑。但
    被告上開經歷僅係自己之供述，並無任何積極證據可資證明
    （被告所提之戶口名簿係其九十二年三月十八日離婚遷出之
    舊資料，診斷證明書則係九十五年十月二日引產），且其所
    述縱屬事實，亦係現今社會上常見之事，無何特別之處。而
    被告年輕力壯，肢體健全，亦無何殘疾在身，並非無工作能
    力之人，當可循正常之管道得其經濟來源；再者，觀其犯罪
    時尚可上網聊天，自身更有施用毒品安非他命及大麻之惡習
    （見前案紀錄表及驗尿報告，偵查卷第七十八、七十九頁）
    ，信其花費不貲，如何能認其已到山窮水盡，生活無以為繼
    ，經濟困窘至非以販賣毒品營生之程度；況被告係利用網路
    聊天室販毒，其可能接觸購買毒品之對象擴及各地，助長吸
    毒人口，嚴重破壞社會秩序，惡性非輕；被告之行為並無在
    客觀上得引起同情之處，自不得以刑法第五十九條減輕其刑
    。原審單憑被告一己之陳述，即認其犯罪情狀可憫，未視其
    惡性及犯罪所造成之危害，遽以酌減其刑，其適用法條自有
    違誤。是本案被告上訴否認犯行，依前揭說明並無理由，惟
    原判決既有上開可議之處，仍屬無可維持，且原判決既適用
    刑法第五十九條錯誤，依刑事訴訟法第三百七十條但書之規
    定，並無不利益變更禁止原則之適用，應由本院撤銷原判決
    ，且審酌被告之素行，犯罪之動機、目的、手段，販賣毒品
    破壞社會治安，犯後猶執詞卸責，未見反省之態度，惟僅著
    手販賣予一人，且販賣行為尚屬未遂，並無所得等一切情狀
    ，量處有期徒刑三年八月，以資懲儆。
五、扣案之第二級毒品大麻二包，驗餘淨重十五．三一公克，係
    第二級毒品，有鑑定報告在卷可證，應依毒品危害防制條例
    第十八條第一項前段之規定沒收銷燬之。又包裝上開大麻之
    透明塑膠袋二個（合計一．七六公克），為被告所有供販賣
    第二級毒品時，防止毒品裸露、潮濕之物，應依同條例第十
    九條第一項規定沒收。至取樣檢驗之大麻０．三九公克，因
    已檢驗用罄，自不為沒收銷燬之諭知。
據上論斷，應依刑事訴訟法第三百六十九條第一項前段、第三百
六十四條、第二百九十九條第一項前段、第三百七十條但書，毒
品危害防制條例第四條第二項、第六項、第十八條第一項前段、
第十九條第一項，刑法第十一條前段、第二十五條第二項，判決
如主文。
本案經檢察官周誠南到庭執行職務。
中    華    民    國    97    年    2     月    19    日
                  刑事第四庭  審判長法  官  沈宜生
                                    法  官  陳國文
                                    法  官  鄭水銓
以上正本證明與原本無異。
如不服本判決，應於收受送達後十日內向本院提出上訴書狀，其
未敘述上訴之理由者，並得於提起上訴後十日內向本院補提理由
書狀（均須按他造當事人之人數附繕本）。
                                    書記官  劉貞達
中    華    民    國    97    年    2     月    22    日
附錄本案論罪科刑法條全文－－
毒品危害防制條例第四條：
製造、運輸、販賣第一級毒品者，處死刑或無期徒刑；處無期徒
刑者，得併科新臺幣一千萬元以下罰金。
製造、運輸、販賣第二級毒品者，處無期徒刑或七年以上有期徒
刑，得併科新臺幣七百萬元以下罰金。
製造、運輸、販賣第三級毒品者，處五年以上有期徒刑，得併科
新臺幣五百萬元以下罰金。
製造、運輸、販賣第四級毒品者，處三年以上十年以下有期徒刑
，得併科新臺幣三百萬元以下罰金。
製造、運輸、販賣專供製造或施用毒品之器具者，處一年以上七
年以下有期徒刑，得併科新臺幣一百萬元以下罰金。
前五項之未遂犯罰之。


司法院資訊處製作；財團法人民間司法改革基金會備份。
